【裁判字號】    98,訴,655
【裁判日期】    990211
【裁判案由】    違反槍砲彈藥刀械管制條例
【裁判全文】
臺灣雲林地方法院刑事判決               98年度訴字第655號
公  訴  人  臺灣雲林地方法院檢察署檢察官
被      告  戊○○
選任辯護人  許哲嘉律師
            陳佳瑤律師
            林盛煌律師
被      告  己○○
指定辯護人  陳佳俊律師
被      告  丙○○
選任辯護人  黃秀惠律師
被      告  丁○○
選任辯護人  武燕琳律師
上列被告因違反槍砲彈藥刀械管制條例案件，經檢察官提起公訴
（98年度偵字第2952號、第3204號），本院判決如下：
    主  文
己○○共同未經許可，販賣子彈，處有期徒刑壹年陸月，併科罰
金新臺幣貳拾萬元，罰金如易服勞役，以新臺幣壹仟元折算壹日
。扣案之門號0000000000號行動電話壹支（含SIM 卡
壹張）沒收。
丙○○未經許可，持有子彈，處有期徒刑陸月，併科罰金新臺幣
陸萬元，有期徒刑如易科罰金及罰金如易服勞役，均以新臺幣壹
仟元折算壹日。
丁○○未經許可，持有可發射子彈具有殺傷力之改造手槍，處有
期徒刑年貳月，併科罰金新臺幣拾萬元，罰金如易服勞役，
以新臺幣壹仟元折算壹日。扣案之改造手槍壹支（槍枝管制編號
：0000000000號、含彈匣壹個）及非制式子彈共計柒
顆均沒收。又未經許可，持有子彈，處有期徒刑陸月，併科罰金
新臺幣陸萬元，罰金如易服勞役，以新臺幣壹仟元折算壹日。扣
案之制式子彈共計陸拾柒顆沒收。應執行有期徒刑年肆月，併
科罰金新臺幣拾伍萬元，罰金如易服勞役，以新臺幣壹仟元折
算壹日。扣案之改造手槍壹支（槍枝管制編號：0000000
000號、含彈匣壹個）、非制式子彈共計柒顆及制式子彈共計
陸拾柒顆均沒收。
戊○○無罪。
    事  實
一、己○○（綽號「阿哲」）、丙○○（綽號「阿瑋」）、丁○○等3 人均知悉槍砲彈藥刀械管制條例第4 條第1 項第1 款
    及第2 款所列之槍枝及子彈，非經中央主管機關許可不得販
    賣、持有之，詎己○○與真實姓名年籍不詳（綽號「志成」
    ）之成年男子共同基於非法販賣子彈之犯意聯絡、丙○○基
    於非法持有子彈之犯意、另丁○○則基於非法持有槍、彈之
    犯意，而為下列犯行：(一)由真實姓名年籍不詳（綽號「志成
    」）之成年男子於不時間、地點，將具殺傷力口徑9mm 制式
    子彈共100 顆寄放於己○○處，以待買家詢問及購買；復於
    98年6 月4 日前後，因丁○○委託丙○○代為詢問及購買子
    彈，經丙○○與己○○談定購買子彈之數量、價格後，己○○於98年6 月9 日21時許以其持用之0000000000門號行動電
    話與分別持用00-0000000號市內電話、0000000000門號行動
    電話之丙○○連絡後，相約在雲林縣斗六市○○路漢記社區
    前，以一手交錢一手交貨之方式，由己○○將上開具殺傷力
    口徑9mm 制式子彈2 盒共100 顆販賣予丙○○，丙○○則將
    丁○○所交付其購買子彈之現金新臺幣（下同）6 萬元支付
    予己○○，而完成交易。丙○○持有上開子彈後，旋即返回
    其雲林縣斗六市○○路155 巷10號住處前，將上開子彈共10
    0 顆交付予丁○○，而持有之。(二)丁○○於約自93年間某日
    起，自真實姓名年籍不詳某人處取得具殺傷力之改造手槍1
    枝（含彈匣1 個，槍枝管制編號：0000000000號）及口徑9m
    m 非制式子彈10顆後，而持有前揭槍彈迄今。
二、嗣經警分別於：(1)98年6 月9 日23時45分許，在雲林縣斗六
    市○○路76號B2室處搜索查獲，並扣得己○○持有之000000
    0000、0000000000、0000000000、0000000000、0000000000
    、0000000000等門號行動電話暨SIM 卡共6 支等物。(2)於98
    年6 月9 日22時45分許，在雲林縣斗六市○○路155 巷10號
    處搜索查獲，並扣得丙○○持有之0000000000、0000000000
    等門號行動電話暨SIM 卡共2 支等物。(3)於98年6 月9 日22
    時45分許，在雲林縣斗六市○○路155 巷10號前之車號6688
    -SX 號自小客車內搜索查獲，並扣得丁○○持有之00000000
    00門號行動電話暨SIM 卡共1 支、上開改造手槍1 枝（含彈
    匣1 個）、制式子彈共100 顆、非制式子彈10顆等物，始悉
    上情。
三、案經臺灣雲林地方法院檢察署檢察官指揮刑事警察局暨臺中
    縣警察局太平分局偵查起訴。
    理  由
壹、證據能力部分：
    按被告以外之人於審判外之陳述，雖不符前4 條之規定，而
    經當事人於審判程序同意做為證據，法院審酌該言詞陳述或
    書面陳述作成時之情況，認為適當者，亦得為證據。當事人
    、代理人或辯護人於法院調查證據時，知有刑事訴訟法第15
    9 條第1 項不得為證據之情形，而未於言詞辯論終結前聲明
    異議者，視為有前項之同意，刑事訴訟法第159 條之5 定有
    明文。經查，本判決後開所引用之各該被告以外之人於審判
    外之陳述（包括言詞及書面陳述），部分屬傳聞證據，惟檢
    察官、被告及其選任辯護人均未於本院言詞辯論終結前對其
    等證據能力聲明異議，本院審酌該等言詞或書面陳述作成之
    情況，並無非出於任意性或不正取供，或違法或不當情事，
    且客觀上亦無不可信之情況，堪認為適當，依刑事訴訟法第
    159 條之5 第2 項規定，均得作為證據，先予敘明。
貳、被告己○○、丙○○、丁○○有罪部分：
  一、上開犯罪事實，除有被告己○○、丙○○、丁○○等3 人
      之自白外，尚有下列證據可佐：
    (一)、依卷內所附之通訊監聽譯文，己○○與丙○○曾於98年
        6 月9 日多次通話中，己○○不斷向丙○○確認是否要
        購買子彈，並要求以現金支付，雙方且就交付之地點、
        時間約定等情，有臺灣雲林地方法院檢察署通訊監察書
        、通訊監聽譯文在卷可參（見98年度偵字第2952號卷，
        下稱偵卷，卷(一)第7 頁、卷(二)第7 頁、第8 頁）：
      1.己○○（監聽號碼0000000000）與丙○○（門號000000
        0000）間於98年6 月9 日17時53分許之對話內容為：
        丙○○說：你昨天有給他問嗎？
        己○○說：你們就沒有確定的東西我就不問。
        丙○○說：就有確定。
        己○○說：有確定到現在你也沒打啊，我怎知道有確定
                  沒！
        丙○○說：你就知道我電話打不出去，我不是有跟你說
                  我電話打不出去。
        己○○說：若有要緊你會用別人的電話打。
        丙○○說：有啦，有確定，跟你講伊跑來找我說晚上七
                  、八點那兒。
        己○○說：看到錢再說啦。
        丙○○說：怎樣。
        己○○說：看到錢再說啦。
      2.己○○（監聽號碼0000000000）與丙○○（家用電話00
        0000000 ）間於98年6 月9 日20時35分許之對話內容為
        ：
        丙○○說：伊說要啦，等一下，伊現在用物品，等一
                  下來我厝找我，伊說有啦。
        己○○說：ㄣ。
        丙○○說：我說現金要帶來，伊說好啦。
        己○○說：ㄣ。
      3.己○○（監聽號碼0000000000）與丙○○（門號000000
        0000）間於98年6 月9 日21時48分許之對話內容為：
        丙○○說：甘有拿了？
        己○○說：ㄣ。
        丙○○說：有啦，錢在這裡。
        己○○說：好啦。
      4.己○○（監聽號碼0000000000）與丙○○（門號000000
        0000）間於98年6 月9 日21時54分許之對話內容為：
        己○○說：伊人甘有在哪裡？
        丙○○說：有啊。
        己○○說：你就跟他說借車嘛，你叫伊在厝等，你說你
                  出來隨回去就好了嘛，伊甘趕？
        丙○○說：你說怎樣？
        己○○說：我說你叫伊在你厝等啦，你出來就好就好嘛
                  。
        丙○○說：安呢... 不然你看在哪裡？哪裡你說。
        己○○說：隨便啦。
        丙○○說：安記那裡好嗎？
        己○○說：好啦，好啦。
        丙○○說：多久？
        己○○說：十五分鐘啦。
      5.己○○（監聽號碼0000000000）與丙○○（門號000000
        0000）間於98年6 月9 日22時25分許之對話內容為：
        己○○說：你甘有出來了？
        丙○○說：要啊。
        己○○說：緊列啊，要到啊。
        丙○○說：好。
        而上開通話譯文並經丙○○於98年6 月10日偵查中具結
        證稱：「（檢察官朗讀0000000000門號於98年6 月9 日
        17 時53 分之通訊監察譯文，有無這通電話？是和誰講
        話？是什麼意思？）有，我是跟己○○講電話，是我要
        向他買子彈，這通電話的意思他向我確認有沒有要買子
        彈，我跟他說有確定，說7 、8 點丁○○會來，己○○
        說看到錢再說。（檢察官朗讀0000000000門號於98年6
        月9日20 時34分、35分之通訊監察譯文，有無這2 通電
        話？是和誰講話？是什麼意思？）有，我是跟己○○講
        電話，是要確認要不要買子彈，我有向己○○說有交代
        丁○○帶現金過來，丁○○說好。（檢察官朗讀000000
        0000門號於98年6 月9 日21時47分、48分、54分之通訊
        監察譯文，有無這3 通電話？是和誰講話？是什麼意思
        ？）第2 通電話是在確認錢有沒有拿到，當時我已經從
        丁○○那裡拿到6 萬元了，第3 通電話是在約誰去跟他
        拿及地點，他要我出去拿，約在漢記社區門口。（檢察
        官朗讀0000000000門號於98年6 月9 日22時33分之通訊
        監察譯文，有無這1 通電話？是和誰講話？是什麼意思
        ？）有，我跟己○○講電話，是他說他快到漢記了，催
        我出門，後來我們在漢記門口見面，就在車窗邊交錢交
        2 盒子彈。」（見偵卷(二)第22頁至第26頁）等語，核與
        己○○於同日偵訊時供述：「（按照證據顯示你昨天晚
        上跟綽號「阿瑋」的丙○○是在漢記門口以新台幣6 萬
        元賣給他2 盒共1 百發子彈，有何意見？）有（點頭）
        。」（見偵卷(一)第124 頁、第125 頁）等語相符，可資
        認定。
    (二)、丁○○之搜索扣押筆錄、扣押物品目錄表各1 份及現場
        照片20張（警卷第164 頁至第166 頁、第175 頁至第18
        4 頁）。
    (三)、扣案之上開改造手槍、非制式子彈10顆及制式子彈100
        顆。且上開扣案之改造手槍及子彈，經送內政部警政署
        刑事警察局鑑定，結果為：送鑑手槍1 枝（槍枝管制編
        號：0000000000號），認係改造手槍，由仿BERETTA 廠
        M9型半自動手槍製造之槍枝，換裝土造金屬槍管而成，
        擊發功能正常，可供擊發適用子彈使用，認具殺傷力；
        送鑑子彈110 顆，(一)100 顆，認均係口徑9mm 制式子彈
        ，採樣33顆試射，可擊發，認均具殺傷力。(二)10顆，認
        均係非制式子彈，由金屬彈殼組合直徑8.9 ±0.5mm 金
        屬彈頭而成，採樣3 顆試射，可擊發，認均具殺傷力等
        情，有該局98年8 月5 日刑鑑字第0980087774號鑑驗書
        1 份（見本院卷(一)第31頁至第32頁）在卷可稽。
    (四)、綜合上情，足認被告己○○、丙○○、丁○○之自白堪
        認屬實。本件事證明確，被告己○○、丙○○、丁○○
        等3 人之犯行均堪認定，應予依法論科。
  二、論罪科刑：
    (一)、核被告己○○所為，係犯槍砲彈藥刀械管制條例第12條
        第1 項之未經許可販賣子彈罪。又被告己○○自承與真
        實姓名年籍不詳（綽號「志成」）之男子，就販買子彈
        犯行有犯意聯絡及行為分擔，雖無證據顯示其係成年人
        抑係兒童或少年，爰依有利於被告之認定，認為該名男
        子係成年人，故己○○與上開真實姓名年籍不詳（綽號
        「志成」）之成年男子間有犯意聯絡及行為分擔，應論
        以共同正犯。其販賣上開制式子彈前持有子彈之低度行
        為，為販賣之高度行為所吸收，不另論罪。再按證人保
        護法第14條第1 項規定：「第2 條所列刑事案件之被告
        或犯罪嫌疑人，於偵查中供述與該案案情有重要關係之
        待證事項或其他共犯之犯罪事證，因而使檢察官得以追
        訴該案之其他共犯者，以經檢察官事先同意者為限，就
        其因供述所涉之犯罪減輕或免除其刑」。揆其立法目的
        ，係藉刑罰減免之誘因，以鼓勵刑事案件之被告或犯罪
        嫌疑人，使其勇於供出與案情有重要關係之待證事項或
        其他共犯犯罪之事證，以協助檢察官有效追訴其他共犯
        。故在解釋上，自應以被告或犯罪嫌疑人翔實供出與案
        情有重要關係之待證事項或其他共犯犯罪之事證，因而
        使檢察官得以有效追訴其他共犯者，始有適用該規定減
        輕或免除其刑之餘地。若其為圖減輕或免除刑責，故意
        對與案情有重要關係之待證事項為不實之供述，或虛構
        其他共犯犯罪之事證者，不僅無益於檢察官有效追訴共
        犯，且有使無辜之人遭受追訴之虞，顯與上述規定之旨
        意不符，自不應適用上開規定減輕或免除其刑（最高法
        院95年度臺上字第6012號判決參照）。查被告己○○於
        警詢及檢察官偵訊之初，均未供述戊○○涉及本件販賣
        子彈案。嗣檢察官於98年6 月19日表示同意：「檢察官
        同意依證人保護法之規定，若因你（即己○○）供出與
        案情有重要關係的事項，或其他共犯、正犯之犯罪事證
        ，若使檢察官得以有足夠之證據起訴該其他共犯、正犯
        ，希望法官依證人保護法第14條之規定，讓你減輕甚至
        免除其刑。」（見偵卷(二)第96頁）被告己○○乃於同日
        在檢察官偵訊時，供述其所販賣予丙○○之子彈係戊○○所有，並將販賣子彈所得之6 萬元交付予戊○○收受
        等情，而指戊○○為本件販賣子彈之共犯。惟檢察官雖
        據此對戊○○提起公訴，然己○○於本院審理時卻翻異
        前陳（見本院卷53頁至第68頁），且經本院審理結果，
        亦認並無其他補強證據足資佐證己○○所供戊○○有與
        其共同販賣子彈屬實，因而判決戊○○無罪，如後所述
        ，依前開說明，尚難認被告己○○可依證人保護法第14
        條第1 項之規定減免其刑。另槍砲彈藥刀械管制條例第
        18條第4 項規定「犯本條例之罪，於偵查或審判中自白
        ，並供述全部槍砲、彈藥、刀械之來源及去向，因而查
        獲或因而防止重大危害治安事件之發生者，減輕或免除
        其刑。」然而該條項關於自白減免其刑之規定，必須供
        出全部槍砲、彈藥、刀械之來源及去向，並因而查獲或
        防止重大危害治安事件之發生，始有其適用，亦即依上
        開規定必須被告將自己原持有之違禁物所取得之來源，
        與所轉手之流向，交代清楚，因而使犯罪調（偵）查人
        員，得以一併查獲相關涉案者；或因而防止他人利用該
        違禁物而發生重大危害治安之事件，始符減免其刑之要
        件（最高法院96年度臺上字第1962號判決參照）。本件
        被告己○○於偵、審中雖自白坦承犯行，惟其所供述之
        子彈來源，並未經證明屬實，如後所述，已不符上開減
        輕或免除其刑之特別規定，自無從邀得該減刑、免刑寬
        典之適用。其辯護人辯稱：依法應依槍砲彈藥刀械管制
        條例第18條第4 項及證人保護法第14條第1 項之規定，
        遞減其刑云云，均屬無據，併此敘明。
    (二)、按槍砲彈藥刀械管制條例所處罰未經許可無故持有該條
        例所列管各式槍砲彈藥之行為，祇須行為人主觀上明知
        係未經主管機關許可，無正當理由，而有執持占有之意
        思，客觀上亦有將之置於自己實力支配下之行為，即足
        當之，至其是否為自己持有及持有時間之久暫，皆所不
        問（最高法院98年度臺上字第5550號判決參照）。是核
        被告丙○○所為，係犯槍砲彈藥刀械管制條例第12條第
        4 項之未經許可持有子彈罪。
    (三)、按持有槍彈均為繼續犯，於被告終止持有之前，犯罪行
        為仍在繼續實行之中，其間法律縱有變更，但其行為既
        繼續實施至新法施行以後，自無行為後法律變更、應為
        新舊法比較之問題，而應適用其行為終止時之現行法（
        刑法）論處（最高法院89年度臺非字第186 號判決參照
        ）。是核被告丁○○所為，係犯槍砲彈藥刀械管制條例
        第8 條第4 項之未經許可持有可發射子彈具有殺傷力之
        改造手槍罪與同條例第12條第4 項之未經許可持有子彈
        罪。又按非法持有、寄藏、出借槍砲彈藥刀械等違禁物
        ，所侵害者為社會法益，如所持有、寄藏或出借客體之
        種類相同（如同為子彈者），縱令同種類之客體有數個
        （如數顆子彈），仍為單純一罪，不發生想像競合犯之
        問題；若同時持有、寄藏或出借二不相同種類之客體（
        如同時持有手槍及子彈），則為一行為觸犯數罪名之想
        像上競合犯（最高法院82年度臺上字第5303號判決參照
        ）。查被告丁○○未曾供述究竟係同時或分別持有上開
        改造手槍及非制式子彈，而全卷亦無其他證據顯示上述
        物品係於不同時間持有，故基於罪疑惟輕原則，認定被
        告丁○○係同時持有上述2 項違禁物，屬一行為觸犯數
        罪名之想像競合犯，應刑法第55條規定，從一重之槍砲
        彈藥刀械管制條例第8 條第4 項之未經許可持有改造手
        槍罪論處，並與其另犯之持有子彈（即持有制式子彈10
        0 顆部分）罪間，犯意各別，行為互殊，應予分論併罰
        。
    (四)、爰審酌被告己○○、丙○○、丁○○等3 人均值壯年，
        而己○○販賣制式子彈100 顆、丙○○持有該制式子彈
        100 顆及丁○○持有改造手槍1 支、非制式子彈10顆及
        制式子彈100 顆各行為，均屬影響社會治安，惟念及其
        3 人犯後均坦承犯行，且尚未持上開槍、彈造成實害，
        並參以其等持有上開槍、彈時間之長短、數量，及其等
        之品行、智識程度、犯罪之動機、目的及所生危害等一
        切情狀，各量處如主文所示之刑，丙○○部分併諭知易
        科罰金之折算標準，並各就罰金部分均諭知易服勞役之
        折算標準，復就丁○○部分定應執行之刑。
  四、扣案之改造手槍1 支（槍枝管制編號0000000000號）、制
      式子彈67顆及非制式子彈7 顆，均係屬違禁物，應依刑法
      第38條第1 項第1 款之規定分別於被告丁○○所涉主文項
      下宣告沒收之；至扣案之上開制式子彈33顆、非制式子彈
      3 顆，業經試射殆盡，核已非屬違禁物，爰不予沒收。另
      扣案之己○○所持有之0000000000號行動電話1 支（含SI
      M 卡1 張）供其聯絡98年6 月9 日販賣子彈使用，有上開
      通訊監察譯文可證，而其對上開手機暨門號SIM 卡均有處
      分權，業經其供陳在卷（見本院卷(二)第86頁、第87頁），
      堪認為其所有，並供本案販賣子彈之犯罪所用，應依第38
      條第1 項第2 款、第3 項之規定於被告己○○所涉主文項
      下宣告沒收之；至於其他扣案之0000000000、0000000000
      、0000000000、0000000000、0000000000、0000000000、
      0000000000及0000000000等8 支門號行動電話暨SIM 卡8
      張，並無證據顯示與本案犯罪有關，爰不予沒收。
、被告戊○○無罪部分：
  一、本件公訴意旨略以：戊○○（綽號「九支仔」）、己○○
      （綽號「阿哲」）均知悉槍砲彈藥刀械管制條例第4 條第
      1 項第1 款所列之子彈，非經中央主管機關許可不得販賣
      之，詎戊○○、己○○竟共同基於非法販賣子彈之犯意聯
      絡，由戊○○先於民國98年2 、3 月間某日時許，將具殺
      傷力口徑9mm 制式子彈共100 顆寄放於其小弟即己○○處
      ，以待買家詢問及購買；復於同年6 月4 日前後，因丁○○委託丙○○代為詢問及購買子彈，經丙○○與己○○談
      定購買子彈之數量、價格，己○○遂將上開情形告知戊○○，經戊○○之同意與指示，乃於98年6 月9 日21時許，
      由己○○持用0000000000門號行動電話與分別持用00-000
      0000號市內電話、0000000000門號行動電話之丙○○連絡
      後，相約在雲林縣斗六市○○路漢記社區前，以一手交錢
      一手交貨之方式，由己○○將上開具殺傷力口徑9mm 制式
      子彈2 盒共100 顆販賣予丙○○，丙○○則將丁○○所交
      付其購買子彈之現金6 萬元支付予己○○，而完成交易。
      丙○○持有上開子彈後，旋即返回其雲林縣斗六市○○路
      155 巷10號住處前，將上開子彈共100 顆交付予丁○○，
      而持有之；己○○則將前揭販賣子彈所得共6 萬元交付予
      戊○○。嗣經警於98年6 月9 日23時7 分許，在雲林縣斗
      六市○○街69巷20號處搜索查獲，並扣得戊○○持有之00
      00000000、0000000000等門號行動電話暨晶片卡共2 支等
      物。因認被告戊○○上開行為涉有槍砲彈藥刀械管制條例
      第8 條第1 項之未經許可販賣子彈罪嫌等語。
  二、按被告未經審判證明有罪確定前，推定其為無罪；犯罪事
      實應依證據認定之，無證據不得認定犯罪事實；共犯之自
      白，不得作為有罪判決之唯一證據，仍應調查其他必要之
      證據，以察其是否與事實相符；不能證明被告犯罪者，應
      諭知無罪之判決，刑事訴訟法第154 條第1 項、第2 項、
      第156 條第2 項及第301 條第1 項分別定有明文。又事實
      之認定，應憑證據，如未能發現相當證據，或證據不足以
      證明，自不能以推測或擬制之方法，為裁判基礎（最高法
      院40年臺上字第86號判例參照）。再證人保護法第14條第
      1 項規定「第2 條所列刑事案件之被告或犯罪嫌疑人，於
      偵查中供述與該案案情有重要關係之待證事項或其他正犯
      或共犯之犯罪事證，因而使檢察官得以追訴該案之其他正
      犯或共犯者，以經檢察官事先同意者為限，就其因供述所
      涉之犯罪，減輕或免除其刑。」則為避免其有為偵查機關
      誘導，或為圖邀輕典而為不實供述之可能，以擔保其所為
      不利於其他共同被告（共犯）之供述（即供出該案之其他
      共犯事證之陳述）之真實性，自應有足以令人確信其供述
      為真實之補強證據，俾貫徹刑事訴訟無罪推定及嚴格證明
      之基本原則。又所謂之補強證據，雖不以證明全部犯罪事
      實為必要，惟仍須因補強證據與該共犯之供述相互利用，
      足以使其關於其他共犯及正犯所參與之犯罪事實，獲得使
      一般人均不致有所懷疑之確信者，始足以當之（最高法院
      99年度臺上字第264 號判決參照）。末按刑事訴訟法第16
      1 條第1 項規定：檢察官就被告犯罪事實，應負舉證責任
      ，並指出證明之方法。因此，檢察官對於起訴之犯罪事實
      ，應負提出證據及說服之實質舉證責任。倘其所提出之證
      據，不足為被告有罪之積極證明，或其指出證明之方法，
      無從說服法院以形成被告有罪之心證，基於無罪推定之原
      則，自應為被告無罪判決之諭知（最高法院92年臺上字第
      128 號判例參照）。另刑法上之共同正犯，以有意思之聯
      絡行為之分擔為要件，於他人之犯罪，如無聯絡之意思，
      又無分擔實施之行為，即不得以共犯論（最高法院18年上
      字第673 號判例參照）。
  三、本件公訴人認被告戊○○此部分之犯罪，無非係以：(一)被
      告戊○○於警詢、偵訊之供述；(二)被告己○○於警詢、偵
      訊之供述；(三)被告丙○○於警詢、偵訊之供述；(四)丁○○
      於警詢、偵訊之供述；(五)被告己○○、丙○○、丁○○指
      認相片之內政部警政署刑事警察局指認犯罪嫌疑人紀錄表
      各1 份；(六)臺灣雲林地方法院98年聲監字第56號、第86號
      、第98號、第143 號、聲監續字第80號、第94號、第117
      號通訊監察書及通訊監察譯文各1 份；(七)臺灣雲林地方法
      院98年度聲搜字第256 號搜索票暨搜索扣押筆錄、扣押物
      品目錄表各1 份；(八)被告丙○○、丁○○自願性搜索同意
      書1 份；(九)內政部警政署刑事警察局98年8 月5 日刑鑑字
      第0980087774號鑑驗書1 份；(十)扣案之上開制式、非制式
      子彈共110 顆及制式手槍1 枝；(十一)現場查獲照片1 份，並
      認證人即同案被告己○○與被告戊○○間並無任何嫌隙或
      仇恨，渠實無甘冒觸犯偽證罪之風險而生任意誣陷他人之
      動機。參以上開證人於偵訊中證述渠於上開犯罪事實欄所
      載販賣之子彈均為被告戊○○所交付、販賣前揭子彈過程
      均依被告戊○○之同意及指示且前揭販賣所得亦均交由被
      告戊○○等節，是上開證人應無指認被告錯誤之風險，復
      有上開證據等在卷足憑。惟訊據被告戊○○堅決否認有何
      販賣子彈之犯行，並辯稱：子彈不是我的，檢察官所起訴
      的事實我本身也不知道，而己○○是屬於做污點證人，他
      可能為了交保，所以才亂說等語。辯護人則以：己○○所
      供前後不一，且有諸多瑕疵及不合常情之處，另無其他補
      強證據可佐己○○證述屬實等語，為被告戊○○置辯。經
      查：
    (一)、被告己○○於本案遭警查獲後，於98年6 月10日始接受
        警察之詢問，當時己○○係否認有何販賣子彈之犯行（
        見偵卷(一)第85頁至第89頁）。於同日偵查中及於98年6
        月10日本院羈押訊問時均自白有於98年6 月9 日販賣子
        彈予丙○○，而賣給丙○○2 盒子彈共1 百發子彈，係
        一個朋友叫「小胖」（即謝宏祥）寄放在我這裡等語（
        見偵卷(一)第124 頁、第125 頁及本院98年度聲羈字第13
        5 號卷第10頁）。於98年6 月12日偵查中仍供述：「..
        . 我後面沒有老板。」是己○○於前開3 次自白均未提
        及子彈係來自戊○○。直至98年6 月18日警詢中始供述
        ：「（你是否曾替戊○○販賣槍械、彈藥？有幾次？數
        量為何？）是。我幫他賣過槍械1 次（短槍CZ牌2 支）
        、子彈2 次（每次販售100 顆，2 次共200 顆）。（你
        於何時？在何地？替戊○○販賣子彈？）第1 次時間是
        98年5 月26日22-33 時左右，在丙○○住家前（詳細地
        址我不知道）以每顆新臺幣600 元之代價販賣100 顆子
        彈給丙○○，金額為新臺幣60,000元，第2 次時間是98
        年6 月9 日23時30分，一樣賣給丙○○也是每顆600 元
        代價，共賣100 顆子彈給他，金額一樣是新臺幣60,000
        元。（承上問上述2 次販賣子彈之所得交給何人？）第
        1 次60,000元在戊○○朋友張中建住家交付給戊○○，
        第2 次60,000元在戊○○家中（雲林縣斗六市○○街69
        巷20號）交給他。」等語（見偵卷(二)第89頁至第91頁）
        。於同日偵查中亦供稱：「（你有指證98年5 月26日、
        98年6 月9 日賣給丙○○的子彈來源是戊○○，也從丙○○處收得6 萬元交給戊○○？）有。」等語（偵卷(二)
        第94頁）。另於98年6 月19日經檢察官同意依證人保護
        法第14條第1 項之規定後，供稱：「（98年6 月9 日晚
        上22時許，丙○○向你以每顆600 元買到的100 顆子彈
        又是哪來的？）也是戊○○的。」等語（見偵卷(二)第96
        頁至第100 頁）。復於本院審理時改稱：「（100 顆子
        彈是誰給你的？）我一個朋友。（你朋友的名字？）志
        成。（戊○○到底有無子彈給你？）沒有。（那天收到
        的6 萬元有無交給戊○○？）沒有。」等語（本院卷(二)
        第53頁反面、第54頁）。綜上，被告己○○對於本件檢
        察官起訴之98年6 月9 日所販賣予丙○○之制式子彈10
        0 顆來源為何，乃攸關被告戊○○是否涉有共同販賣子
        彈之重要構成要件事實，其前後所為之陳述內容已有不
        一，究係何者為真，尚有疑義。
    (二)、本件共同被告己○○於98年6 月19日經檢察官同意依證
        人保護法第14條第1 項之規定後，雖供稱：「（6 月9
        日你把子彈交給丙○○之前，需要知會戊○○一聲？）
        要。（知會他哪些內容？）全部都要講，講要出的量、
        價錢、出給誰，還有出的時間。（6 月9 日晚上交完子
        彈，你收到的6 萬元如何處理？）拿去戊○○的家裡給
        他。」等語，惟觀諸如前所載之98年6 月9 日己○○與
        丙○○間通訊監察譯文內容，丙○○向己○○表示確定
        要購買子彈之後，尚無己○○與戊○○就該次交易之數
        量、價錢、販賣對象及交易時間知會戊○○之通聯紀錄
        ，或其他證據可佐，是己○○前開所述之真實性，尚有
        可疑；又參以證人甲○○於本院審理時到庭證稱：「（
        己○○到上開居所時，你有看到他有拿錢給誰嗎？）沒
        有。（警方去搜索的時候當此有無查扣錢？）沒有。」
        （本院卷(二)75頁反面、第76頁）等語，並徵諸己○○與
        丙○○於98年6 月9 日之最後一通通話時間為22時33分
        59秒（見偵卷(二)第8 頁）與台中市警察局刑警大隊開始
        執行搜索戊○○位於雲林縣斗六市○○街69巷20號之時
        間（即98年6 月9 日23時7 分），僅相隔30分鐘左右，
        及上開刑警大隊持本院核發之98年度聲搜字第256 號搜
        索票前往戊○○位於雲林縣林內鄉烏麻村永安15之3 號
        及雲林縣斗六巿民族路69巷20號之住、居所就該處所、
        身體、物件及電磁紀錄執行搜索均未搜得己○○前開所
        述交給戊○○之6 萬元（見警卷第11頁至第15頁、偵卷
        (一)第39頁至第43頁之扣押筆錄及扣押物品目錄表）之結
        果等各情相互以觀，均無法佐證己○○上開所述已把本
        案98年6 月9 日販賣子彈所得6 萬元交付給戊○○等情
        係屬實在。
    (三)、又同案被告丙○○迭於警詢、偵訊及本院審理中均供稱
        ：伊不知己○○所賣之子彈是戊○○的等語（警卷第13
        2 頁反面、偵卷(二)第81頁及本院卷(二)第72頁反面）；另
        丁○○於偵查中亦供稱：伊不知道丙○○之子彈是從哪
        裡來等語（見偵卷(二)46頁），是同案被告丙○○、丁○○之供述均無法擔保己○○上開不利於被告戊○○部分
        之陳述之真實性。
    (四)、再共同被告己○○於98年6 月19日偵查中供稱：「（你
        跟丙○○講到「大仔」，他知道你指的是戊○○嗎？）
        他應該知道。」（見偵卷(二)第100 頁）足見己○○就此
        部分之回答顯有揣測之意，而觀之同案被告丙○○就此
        部分之供稱，先於98年6 月10日偵查中供稱：「（是否
        知道己○○背後的老板就是「九支兄」？）是，就如同
        檢察官剛才說的這樣。」（見偵卷(一)第127 頁），復於
        98年6 月12日警詢時改稱：「（警方提示98年5 月20日
        00時58分18秒0000000000（即己○○持有之門號）撥出
        至0000000000（即丙○○持有之門號）譯文，「B （丙○○）：他知道我要的嗎？」「他」是指誰？「他知道
        我要的嗎？」所指為何？）「他」就是己○○所稱呼「
        大仔」之人。我是要子彈。（警方提示98年5 月26日22
        時38分9 秒0000000000（即己○○持有之門號）撥出至
        0000000000（即丙○○持有之門號）譯文...A（己○○
        ）：我自己而已... 要不然叫「大仔」來？B （丙○○
        ）：不要、不要，你約他會被罵到臭頭。己○○所稱「
        大仔」跟你所稱「他」是何人？）「大仔」就是己○○
        所稱「大仔」之人，「他」就是己○○所稱「大仔」之
        人。（警方提示98年5 月27日1 時46分7 秒0000000000
        （即丙○○持有之門號）撥出至0000000000 （ 即己○○持有之門號）譯文，A ( 己○○）：玩九支兄的...
        唉，我有跟他說下禮拜喔。B （丙○○）：啊？A ：我
        跟他說下禮拜。B ：他說怎樣？A ：我就跟他說你們下
        禮拜還有。B ：他知道我下來嗎？A ：知道啊。譯文中
        【A ：我就跟他說你們下禮拜還有】是何意思？）就是
        下禮拜還要向己○○買子彈。（承上問，【B ：他知道
        我下來嗎？】其中「他」是指何人？是己○○所稱呼「
        大仔」之人。（承上問，【玩九支兄的... 唉，我有跟
        他說下禮拜喔】。其中「他」是指「九支兄」？）我不
        清楚。」等語（見警卷第132 頁反面至第134 頁）。復
        於本院審理時又稱：「（你跟己○○購買的時候，裡面
        的他你都不知道是誰？）對。（剛剛檢察官有問你，你
        跟己○○的對話提到那個「他」，就你的瞭解是否有這
        個人？）我不清楚。（己○○說：我沒臉面對他，你說
        ：你不要這樣，常常說沒臉面對他，「他」是指誰？）
        九支兄。（己○○說：他剛剛才被他罵而已，你回答：
        他那麼好膽，他不知道你要浮起來，要篡位，為何跟己○○如此說？）那是開玩笑的。（知道己○○與九支兄
        的關係嗎？）他們應該是朋友。（如果朋友的關係，你
        怎麼會說己○○要篡位？）那句話沒有意思，開玩笑的
        。」等語（本院卷(二)第73頁、第74頁正反面），可見丙○○對於己○○所稱之「大仔」是否就係戊○○，前後
        供詞反覆不一，再參之98年5 月26日22時8 分33秒己○○以0000000000門號撥至戊○○0000000000門號間之通
        訊監察譯文，其談話內容為「己○○說：九支兄，你在
        打牌？戊○○說：是啊，己○○說：在大仔哪裡打牌？
        我等一下去打你。」（見警卷第143 頁），綜合上開各
        情相互勾稽，己○○上開所稱「大仔」之人，是否與同
        案被告丙○○所認知己○○所稱之「大仔」是否確係同
        一人即戊○○，顯有疑義，尚無法使一般人均不致有所
        懷疑之確信戊○○與己○○間有如起訴書所載己○○係
        戊○○之小弟（即「大仔」與「小弟」關係）。
    (五)、另就卷附公訴人所提出有關己○○與戊○○間之通訊監
        察譯文，對話內容如下：98年5 月26日22時8 分33秒
        ：「己○○說：九支兄，你在打牌？戊○○說：是啊。
        己○○說：在大仔哪裡打牌？我等一下打你。戊○○說
        ：怎樣？己○○說：沒啦，之前那個要來找我。戊○○
        說：好啦，等一下再看看。」；98年5 月26日22時19
        分15秒：「己○○說：喂，九支兄。戊○○說：他是等
        一下要下來還是現在下來了？己○○說：他說等一下就
        到了，戊○○說：好啦，錢你在拿起來。己○○說：好
        。」（見警卷第143 頁），而己○○就上開譯文部分於
        本院審理時，或稱：我忘記要跟他（指戊○○）說什麼
        、或不答、或稱：那不是買子彈6 萬元的錢（本院卷(二)
        第62頁、第63頁），顯已無從就己○○之供述得知該對
        話內容之真實意涵為何，亦無法執之佐以證明與本案檢
        察官起訴之犯行有關。
  四、綜上所述，共同被告己○○就被告戊○○部分所為之自白
      及證述，先後陳述內容不一，且其關於不利於被告之陳述
      ，經本院調查結果無任何補強證據足以擔保其真實性，尚
      不能資為不利於被告戊○○之犯罪證據。此外，復查無其
      他證據足認被告戊○○有販賣子彈之犯行，揆諸前開說明
      ，自應對被告戊○○為無罪之諭知。
據上論斷，應依刑事訴訟法第299 條第1 項前段、第301 條第1
項，槍砲彈藥刀械管制條例第8 條第4 項、第12條第1 項、第12
條第4 項，刑法第11條第1 項前段、第28條、第55條、第41條第
1 項前段、第42條第3 項、第38條第1 項第1 款、第2 款、第51
條第5 款、第7 款、第9 款，判決如主文。
本案經檢察官乙○○到庭執行職務。
中    華    民    國    99    年    2     月    11    日
                  刑事第二庭  審判長法  官  陳定國
                                    法  官  曾鴻文
                                    法  官  周欣怡
以上正本證明與原本無異。
如不服本判決應於收受判決後10日內向本院提出上訴書狀，並應
敘述具體理由；其未敘述上訴理由者，應於上訴期間屆滿後20日
內向本院補提理由書（均須按他造當事人之人數附繕本）。「切
勿逕送上級法院」。
                                    書記官  林惠鳳
中    華    民    國    99    年    2     月    11    日
附錄本判決論罪法條：
槍砲彈藥刀械管制條例第8條
未經許可，製造、販賣或運輸鋼筆槍、瓦斯槍、麻醉槍、獵槍、
空氣槍或第 4 條第 1 項第 1 款所定其他可發射金屬或子彈具
有殺傷力之各式槍砲者，處無期徒刑或 5 年以上有期徒刑，併
科新臺幣 1 千萬元以下罰金。
未經許可，轉讓、出租或出借前項所列槍枝者，處 5 年以上有
期徒刑，併科新臺幣 1 千萬元以下罰金。
意圖供自己或他人犯罪之用，而犯前二項之罪者，處無期徒刑或
 7 年以上有期徒刑，併科新臺幣 1 千萬元以下罰金。
未經許可，持有、寄藏或意圖販賣而陳列第 1 項所列槍枝者，
處 3 年以上10 年以下有期徒刑，併科新臺幣 700 萬元以下罰
金。
第 1 項至第 3 項之未遂犯罰之。
槍砲彈藥刀械管制條例第12條
未經許可，製造、販賣或運輸子彈者，處 1 年以上 7 年以下有
期徒刑，併科新台幣 500 萬元以下罰金。
未經許可，轉讓、出租或出借子彈者，處 6 月以上 5 年以下有
期徒刑，併科新台幣 300 萬元以下罰金。
意圖供自己或他人犯罪之用，而犯前二項之罪者，處 3 年以上
10 年以下有期徒刑，併科新台幣 700 萬元以下罰金。
未經許可，持有、寄藏或意圖販賣而陳列子彈者，處 5 年以下
有期徒刑，併科新台幣 300 萬元以下罰金。
第 1 項至第 3 項之未遂犯罰之。

司法院資訊處製作；財團法人民間司法改革基金會備份。
